臺灣桃園地方法院刑事判決　　　　　　　100年度訴字第784號
公　訴　人　臺灣桃園地方法院檢察署檢察官
被　　　告　張中國
　　　　　　陳宥鈞原名陳志偉.
上列被告等因搶奪等案件，經檢察官提起公訴（100 年度偵字第
19901 號、第19902 號），嗣於本院準備程序進行中，被告二人
就被訴事實為有罪之陳述，經本院告知簡式審判程序意旨，並聽
取當事人之意見後，經合議庭裁定改以簡式審判程序審理，並判
決如下：
    主      文
張中國共同意圖為自己不法之所有，而搶奪他人之動產，累犯，
處有期徒刑玖月；又意圖為自己不法之所有，而搶奪他人之動產
，累犯，處有期徒刑捌月。應執行有期徒刑壹年月。
陳宥鈞共同意圖為自己不法之所有，而搶奪他人之動產，處有期
徒刑捌月；又攜帶兇器竊盜，處有期徒刑柒月；又意圖為自己不
法之所有，而搶奪他人之動產，處有期徒刑柒月。應執行有期徒
刑壹年捌月。
    事      實
一、張中國前於民國97年間，因違反毒品危害防制條例案件，經
    本院於97年12月15日以97年度審訴字第1835號判決判處有期
    徒刑10月、3 月，定應執行有期徒刑11月確定；復於97年間
    ，因違反毒品危害防制條例案件，經本院於99年1 月18日以
    97年度審訴字第2835號判決判處有期徒刑10月確定；又於97
    年間，因幫助詐欺案件，經本院於98年6 月8 日以98年度桃
    簡字第214 號判決判處有期徒刑3 月確定，上開三案件經本
    院於98年8 月18日以98年度聲字第2544號裁定定應執行有期
    徒刑1 年10月確定；再於97年間，因違反毒品危害防制條例
    案件，經本院於98年1 月26日以97年度桃簡字3869號判決拘
    役55日確定，經接續執行，於99年9 月7 日縮刑期滿，執行
    完畢出監。
二、詎張中國仍不知悔改，與陳宥鈞基於共同為自己不法所有之
    犯意聯絡，於100 年7 月16日凌晨3 時30分許，由陳宥鈞騎
    乘車牌號碼不詳之機車搭載張中國，行經桃園縣桃園市鎮○
    街28之4 號前，發覺黎巧秀甫將機車停妥，並將背包掛於機
    車上，二人遂自黎巧秀後方接近後，向黎巧秀佯稱「小心一
    點」以分散其注意力，即趁黎巧秀不備之際，由陳宥鈞下手
    搶奪黎巧秀之LV背包一個（內有現金新臺幣【下同】1 萬3,
    000 多元、NOKIA 牌行動電話1 支、SONY ERICSSON 牌行動
    電話1 支、手拿包1 個，黎巧秀之汽車駕駛執照1 張、汽車
    行車執照1 張、汽車保險卡1 張、黎巧秀及其兒女之郵局金
    融卡共3 張、鑰匙一串、保險箱鑰匙1 支、印章1 枚等物）
    ，得手後旋即逃逸，將該背包內之現金1 萬3,000 多元朋分
    花用，其餘物品則任意丟棄於桃園市○○○街與福吉一街口
    旁空地之草叢內。
三、張中國於100 年7 月21日14時15分許，騎乘其母親陳珠英所
    有之車牌號碼KZP-323 號重型機車，行經桃園縣八德市○○
    街166 號附近，見蕭秋蓮獨自一人騎乘腳踏車，遂生意圖為
    自己不法所有之犯意，自蕭秋蓮後方接近後，趁蕭秋蓮不備
    之際，徒手搶奪蕭秋蓮放置於腳踏車前方菜籃內之皮包1 個
    （內有現金3,000 元、家中鑰匙1 串、公司鑰匙1 串等物）
    ，得手後旋即逃逸，將皮包內之現金1000元購買毒品後，其
    餘物品則任意丟棄於桃園縣八德市○○路442 巷73弄2 衖
    187 號池塘內。
四、陳宥鈞另意圖為自己不法之所有，於100 年7 月21日11時許
    ，在桃園縣桃園市○○路369 號家樂福大賣場旁，見陳詩萍
    所有、陳銘賓使用之車牌號碼MCS-727 號重型機車停放於該
    處，竟持其所有客觀上足認為兇器之梅花扳手1 支，竊取上
    開重型機車車牌1 面，得手後離去，並將前開車牌懸掛於向
    真實姓名年籍不詳之成年友人借用之不詳車牌號碼重型機車
    上。於同日12時5 分許，騎乘上開懸掛所竊得MCS-727 號車
    牌之機車，在桃園縣桃園市○○路與慈文路口，見林秀卿騎
    乘機車於該處停等紅燈，遂另生為自己不法所有之意圖，趁
    林秀卿不備之際，自林秀卿右後方接近後，徒手搶奪林秀卿
    放置於機車腳踏板上之COACH 皮包1 個（內有現金1 萬5,00
    0 餘元、SONY ERICSSON 牌行動電話1 支、金項鍊1 條、林
    秀卿之國民身分證1 張、健保卡1 張、汽車及機車駕駛執照
    各1 張、機車行車執照1 張等物），得手後逃逸，將該背包
    內之現金取出欲供花用，其餘物品則任意丟棄於桃園縣桃園
    市○○路134 巷22號後方圍牆旁。
五、經警調閱監視錄影畫面，得知張中國騎乘上開車牌號碼KZP-
    323 號重型機車，涉嫌重大，嗣於100 年7 月22日9 時50分
    許，持臺灣桃園地方法院檢察署檢察官核發之拘票，在桃園
    縣八德市○○路○ 段361 巷42弄46衖7 號拘提張中國到案，
    並當場在張中國住處扣得為上開犯行時所穿著之衣物及搶奪
    所得之現金1,000 元等物。又經張中國之供述，其係與陳宥
    鈞於100 年7 月16日凌晨3 時30分許，在桃園縣桃園市鎮○
    街28之4 號前共犯搶奪案，經警聯繫陳宥鈞到場，並對其實
    施盤查，在其身上扣得上開林秀卿所遭搶奪之SONY ERICSSO
    N 牌行動電話1 支及現金1 萬7,500 元，始循線查知上情。
六、案經黎巧秀、陳銘賓、林秀卿訴由桃園縣政府警察局八德分
    局報告臺灣桃園地方法院檢察署檢察官偵查起訴。
    理      由
一、本件被告張中國、陳宥鈞所犯非死刑、無期徒刑或最輕本刑
    為3 年以上有期徒刑之罪，亦非高等法院管轄第一審之案件
    ，且被告2 人於本院審理時，就被訴事實為有罪之陳述，經
    告以簡式審判程序之旨，並聽取檢察官、被告2 人之意見後
    ，經本院合議庭裁定由受命法官獨任進行簡式審判程序，是
    本件之證據調查，依刑事訴訟法第273 條之2 、第159 條第
    2 項前段規定，不受同法第159 條第1 項、第161 條之2 、
    第161 條之3 、第163 條之1 及第164 條至第170 條規定之
    限制，合先敘明。
二、訊據被告張中國、陳宥鈞對於上揭犯罪事實於本院審理時均
    坦承不諱，核與被害人蕭秋蓮及告訴人黎巧秀、陳銘賓、林
    秀卿於警詢之指訴，並有黎巧秀、林秀卿、蕭秋蓮之贓物認
    領保管單、桃園縣政府警察局八德分局扣押筆錄、扣押物品
    目錄表、監視錄影翻拍照片4 張、現場、車輛及扣押物品照
    片28張、桃園縣政府警察局車輛協尋電腦輸入單、失車- 案
    件基本資料詳細畫面報表、KZP-323 號車輛詳細資料報表等
    件在卷可稽，足認被告2 人前開出於任意性之自白皆與事實
    相符，得採為認定事實之證據。本件事證明確，被告2 人犯
    行均堪認定，應依法論科。
三、核被告張中國就上開犯罪事實二、三所為，均係犯刑法第32
    5 條第1 項之搶奪罪，被告陳宥鈞就上開犯罪事實二、四所
    為，係犯刑法第325 條第1 項之搶奪罪及第321 條第1 項第
    3 款之攜帶凶器竊盜罪。被告2 人就上開犯罪事實二所犯之
    搶奪罪，具有犯意之聯絡及行為之分擔，為共同正犯。被告
    張中國所犯上開2 次搶奪罪、被告陳宥鈞所犯上開加重竊盜
    罪及2 次搶奪罪，犯意均個別、行為亦互殊，應予分論併罰
    。被告張中國有如事實欄一所示之前案記錄，有臺灣高等法
    院被告前案紀錄表附卷可稽，其於有期徒刑執行完畢後5年
    內，故意再犯本案2 件有期徒刑以上之罪，均為累犯，應依
    刑法第47條第1 項規定加重其刑。爰審酌被告張中國有多次
    毒品、竊盜之犯行，被告陳宥鈞有多次毒品犯行，均仍不思
    以正常途徑獲取財物，分別為本件加重竊盜及多次搶奪之行
    為，已嚴重危害社會治安及人身財產之安全，對被害人等造
    成財產及精神之損害不小，及其手段、動機、目的、智識程
    度、犯罪後坦承之態度等一切情狀，分別量處如主文所示之
    刑，並分別定應執行刑。至於被告陳宥鈞竊取前開車牌號碼
    MCS-727 號車牌1 面所使用之梅花扳手，因未據扣案，亦無
    證據證明仍存在，為免日後執行困難，爰不予宣告沒收。
據上論斷，應依刑事訴訟法第273 條之1 第1 項、第299 條第1
項前段，刑法第28條、第321 條第1 項第3 款、第325 條第1 項
、第47條第1 項，判決如主文。
本案經檢察官戴瑞麒到庭執行職務。
中    華    民    國   100    年    9     月    20    日
                  刑事第二庭  法  官  陳麗芬
以上正本證明與原本無異。
如不服本判決應於收受判決後10日內向本院提出上訴書狀，並應
敘述具體理由。其未敘述上訴理由者，應於上訴期間屆滿後20日
內向本院補提理由書( 均須按他造當事人之人數附繕本) 「切勿
逕送上級法院」。
                              書記官  謝雅茹
中    華    民    國   100    年    9     月    20    日
附錄論罪科刑法條全文：
中華民國刑法第321條：
（加重竊盜罪）
犯竊盜罪而有下列情形之一者，處6 月以上、5 年以下有期徒刑
，得併科新臺幣10萬元以下罰金：
一、侵入住宅或有人居住之建築物、船艦或隱匿其內而犯之者。
二、毀越門扇、牆垣或其他安全設備而犯之者。
三、攜帶兇器而犯之者。
四、結夥三人以上而犯之者。
五、乘火災、水災或其他災害之際而犯之者。
六、在車站、埠頭、航空站或其他供水、陸、空公眾運輸之舟、
    車、航空機內而犯之者。
前項之未遂犯罰之。
中華民國刑法第325條：
（普通搶奪罪）
意圖為自己或第三人不法之所有，而搶奪他人之動產者，處6 月
以上5 年以下有期徒刑。
因而致人於死者，處無期徒刑或7 年以上有期徒刑，致重傷者，
處3 年以上10年以下有期徒刑。
第 1 項之未遂犯罰之。